【裁判字號】    98,訴,1105
【裁判日期】    980930
【裁判案由】    清償借款
【裁判全文】
臺灣臺南地方法院民事判決              98年度訴字第1105號
原      告  台新國際商業銀行股份有限公司
法定代理人  甲○○
訴訟代理人  丙○○
被      告  乙○○
上當事人間請求清償借款事件，業經本院於民國98年9月30日言
詞辯論終結，判決如下：
    主      文
被告應給付原告新台幣捌拾萬壹仟零玖拾伍元，及其中新台幣肆
拾玖萬玖仟貳佰伍拾捌元自民國九十八年六月二十四日起至清償
日止，按年利率百分之二十計算之利息。
訴訟費用新台幣捌仟捌佰壹拾元由被告負擔。
    事實及理由
一、原告起訴主張：被告乙○○於民國94年2月24日間向原告申
    請「台新銀行現金卡信用貸款」（帳號：00000000000000號
    ），依約定書第1條之約定，被告得以金融卡提款或轉帳之
    方式動撥貸款額度之現金，惟依約定書第5條之約定，被告
    應於每月之繳款截止日依約繳納每月應還之金額。詎被告自
    94年2月24日核撥貸款起至98年6月23日（最後繳款截止日為
    95年7月13日），尚欠借款本金新台幣（下同）499,258元、
    利息301,837元，合計共801,095元。依照約定書第2條之約
    定，本件貸款之利息計算，係依年利率百分之18.25按日計
    息。然如借款人未依約繳款，依約定書第8條之約定，原告
    得自應付還本日或付息日之翌日起至清償日止，改依年利率
    百分之20計算遲滯利息。復按約定書第9條之約定，被告已
    喪失期限利益，應即清償所有未償還之全部款項並應給付利
    息。為此依據現金卡之消費借貸契約請求判命被告給付801,
    095元，及其中499,258元自98年6月24日起至清償日止，按
    年利率百分之20計算之利息。
二、被告則以：對有向原告辦貸款之事實不爭執，但被告曾向原
    告表示願以每月3,000元之方式分期償還，惟原告不同意，
    被告已兩年多沒償還了，主張原告請求之利率太高應予酌減
    ，並聲明：請求駁回原告之訴。
三、原告主張之上開事實，業據其提出現金卡申請書、約定條款
    、增補約定書、繳款明細表各一份為證，且為被告所不爭執
    ，自堪信原告此部分主張為真實。至被告雖稱原告請求按年
    利率百分之20計算本件利息太高應予酌減，然核該利率並未
    逾越民法第205條最高週年利率百分之20之規定，是被告此
    部分請求尚難認有據。從而，原告基於現金卡使用之消費借
    貸契約之法律關係，訴請被告給付上開欠款及利息，洵屬有
    據，應予准許，爰判決如主文第一項所示。
四、按法院為終局判決時，應依職權為訴訟費用之裁判，民事訴
    訟法第87條第1項定有明文。本件訴訟費用為原告支出之第
    一審裁判費8,810元，依法應由敗訴之被告負擔，爰確定被
    告應負擔之訴訟費用額如主文第2項所示。
五、據上論結，本件原告之訴為有理由，依民事訴訟法第78條、
    第87條第1項，判決如主文。
中    華    民    國    98    年    9     月    30    日
                    民事第一庭  法  官  林福來
以上正本係照原本作成。
如對本判決上訴，須於判決送達後20日內向本院提出上訴狀。
中    華    民    國    98    年    9     月    30    日
                                書記官  吳俊達


司法院資訊處製作；財團法人民間司法改革基金會備份。
